臺灣彰化地方法院刑事判決　　　　　　　　　　　　　九十一年度易緝字第二九號
　　公　訴　人　臺灣彰化地方法院檢察署檢察官
　　被　　　告　乙○○
右列被告因竊盜案件，經檢察官提起公訴（八十九年度偵字第六八六０號）及移送併
案審理（八十九年度偵字第七六六七號），本院判決如左：
    主      文
乙○○連續攜帶兇器竊盜，累犯，處有期徒刑壹年。
扣案六角扳手壹支（八十九年度保管字第四二九０號）沒收。
    事      實
一、乙○○（起訴書誤載為張「獻」科）前於民國八十八年六月一日因竊盜案件，經
    法院判處有期徒刑一年二月確定，同年十一月二十七日因贓物案件，經法院判處
    有期徒刑四月確定，上開二罪經法院定應執行有期徒刑一年三月確定，甫於八十
    九年四月十一日執行完畢。猶不知悔改，基於意圖為自己不法所有之概括犯意，
    先後於：
（一）八十九年九月十日凌晨二時許，在彰化縣永靖鄉○○村○○路水溝旁，見陳哲
      民所有之車牌號碼ＯＥ─０五四九號自小貨車車窗未關，並有六角扳手一支插
      在鑰匙孔內遂予以啟動駛離，得手後供己代步使用。
（二）迨翌日凌晨一時許，因車牌號碼ＯＥ─０五四九號自小貨車已無汽油，遂將之
      棄置在彰化縣永靖鄉浮圳村垃圾場水溝旁，旋至同鄉○○村○○路八十五號前
      ，以上開客觀上堪供兇器使用之六角扳手，竊取丁○○所有之車牌號碼ＴＮ─
      九０一九號自用小貨車一部，得手後供己使用。
（三）於八十九年十月九日零時許，在南投縣名間鄉中山村頂部巷十七之三號前，以
      其所有客觀上堪供兇器使用之六角扳手一支，先將車門撬開後，再發動引擎之
      方式，竊取林達昌所有之車牌號碼ＯＫ─八０六五號自用小貨車一部，得手後
      供己使用。
    嗣先於八十九年九月十一日凌晨三時四十五分許，在彰化縣永靖鄉○○村○○路
    與大發路口為警查獲，並扣得六角扳手一支。再於同年十月九日晚間十時三十分
    許，在彰化縣埔心鄉○○村○○路一六八號ＡＢＣ保齡球館停車場前為警查獲，
    並扣得六角扳手一支。
二、案經彰化縣警察局員林、溪湖分局先後報請臺灣彰化地方法院檢察署檢察官偵查
    起訴及移送併案審理。
    理      由
一、右揭犯罪事實業據被告乙○○坦白承認，核與被害人丙○○、丁○○、甲○○（
    車牌號碼ＯＫ─八０六五號自用小貨車車主林達昌之父）指陳失竊情節大致相符
    ，復有車輛竊盜、車牌失竊資料個別查詢報表、相片九幀及贓物認領保管單三紙
    等附卷可證，並有被告竊車所用之六角扳手二支扣案可資佐證，被告自白核與事
    實相符，本件事證明確，被告前開犯行堪以認定。
二、按六角扳手係銳利之工具，具有危險性，客觀上足供兇器使用。核被告乙○○所
    為，係犯刑法第三百二十條第一項之普通竊盜罪、第三百二十一條第一項第三款
    之攜帶兇器竊盜罪。公訴人認被告竊取車牌號碼ＴＮ─九０一九號車輛部分係犯
    刑法第三百二十條第一項之竊盜罪部分，尚有誤解，起訴法條應予變更。移送併
    辦竊取車牌號碼ＯＫ─八０六五號自用小貨車一部部分，與前開案件有連續犯之
    裁判上一罪關係，雖未據起訴，然因與起訴部分有連續犯之裁判上一罪關係，為
    起訴效力所及，本院自得併予審究。被告先後三次竊盜、攜帶兇器竊盜犯行，時
    間緊接，犯罪構成要件相同，顯係基於概括犯意反覆為之，係屬連續犯，依刑法
    第五十六條之規定論以情節較重之攜帶兇器竊盜一罪，並加重其刑。爰酌被告為
    圖一時便利而犯罪、其多次竊取他人車輛之動機、目的、手段、所生危害及犯罪
    後坦承犯行等一切情狀，量處如主文所示之刑。扣案之六角扳手一支（八十九年
    度保管字第四二九０號）係被告所有，並供犯罪所用之物，業經其坦承在卷，爰
    依法併予宣告沒收。至於扣案之六角扳手一支（八十九年度保管字第三八五九號
    ），雖係供犯罪所用之物，然並非被告所有，又非違禁物，無從宣告沒收，附此
    敘明。
三、至於另移送併辦之竊取車牌號碼ＱＤ─五二九八號自用小貨車部分（八十九年度
    偵字第八０三二號），併辦意旨略以：被告於八十九年九月二十八日下午約六時
    許，與綽號「阿狗」姓名年籍不詳之成年男子，在彰化縣田尾鄉某處住宅旁，以
    其所有之六角扳手一支，先將車門撬開後，再發動引擎之方式，竊取前開自用小
    貨車，因認被告另涉刑法第三百二十一條第一項第三款之攜帶兇器竊盜罪嫌，並
    與前開已起訴部分有連續犯之裁判上一罪關係云云，惟經查：被告雖於警詢中坦
    承上開犯行，惟於本院審理中則否認前開犯行，並辯稱係不詳姓名年籍綽號「阿
    狗」之人竊取後，伊雖明知為贓物，仍為搬家載運衣物而予以使用等語，顯與本
    案前開之犯罪行為不同，且按之常理，被告既已坦承竊取多部車輛，當不可能故
    意諉過而否認另行竊取前開車輛，並明知係贓物而予收受，故被告所辯堪予採信
    ，此外復無任何証據証明被告有基於概括犯意實施前開犯行，自難認與本件有何
    裁判上一罪關係，尤非前開起訴效力所及，本院自不得併予審究，故前揭部分，
    應退回原併辦機關另行依法處理，附此敘明。
據上論斷，應依刑事訴訟法第二百九十九條第一項前段、第三百條，刑法第五十六條
、第三百二十一條第一項第三款、第四十七條、第三十八條第一項第二款，罰金罰鍰
提高標準條例第一條前段，判決如主文。
本案經檢察官林鈴淑到庭執行職務。
中    華    民    國    九十一      年      五      月      三十一      日
                                臺灣彰化地方法院刑事第二庭
                                    法      官  李  水  源
右正本證明與原本無異。
如不服本判決，應於送達後十日內向本院提出上訴狀( 須附繕本 )。
告訴人或被害人對於判決如有不服具備理由請求檢察官上訴者，其上訴期間之計算係
以檢察官收受判決正本之日期為準。
                                    法院書記官  廖  建  興
中    華    民    國    九十一      年      六      月        四        日
附錄本案論罪科刑法條全文
中華民國刑法第三百二十一條
 (加重竊盜罪)
犯竊盜罪而有左列情形之一者，處六月以上五年以下有期徒刑：
一  於夜間侵入住宅或有人居住之建築物、船艦，或隱匿其內而犯之者。
二  毀越門扇、牆垣或其他安全設備而犯之者。
三  攜帶兇器而犯之者。
四  結夥三人以上而犯之者。
五  乘火災、水災或其他災害之際而犯之者。
六  在車站或埠頭而犯之者。
前項之未遂罰之。
